【裁判字號】    92,易,1635
【裁判日期】    920821
【裁判案由】    竊盜
【裁判全文】
臺灣板橋地方法院刑事判決                        九十二年度易字第一六三五號
    公  訴  人  臺灣板橋地方法院檢察署檢察官
    被      告  丙○○
右列被告因竊盜案件，經檢察官提起公訴（九十二年度偵字第八四九二號）及移
辦（九十二年度偵字第四七一八號、第一○一八二號），本院判決如左：
    主  文
丙○○連續攜帶兇器竊盜，處有期徒刑拾月。扣案之十字螺絲起子壹支、開口扳手壹
支，均沒收。
    事  實
一、丙○○基於意圖為自己不法所有之概括犯意，於民國九十二年四月二十日三時三
    十分許，行經臺北縣中和市○○路清穗公園活動中心，發現該活動中心外面置放
    有一包塑膠袋，內裝有該活動中心所有為清穗里里長甲○○掌管持有之鋁門窗鋁
    條二十五枝（為不詳年籍姓名之人先將該活動中心玻璃打破後再以拆卸鋁門窗方
    式竊取鋁門窗鋁條二十五枝後，置放在塑膠袋內），即予竊取，得手後欲離開之
    際，為巡邏員警於當日三時五十分許當場查獲。復承前概括犯意，於同年五月十
    四日十三時五十分許進入陸軍後勤學校土城分校中正堂內，先於現場以所有之意
    思，撿拾不詳之人棄置之十字螺絲起子、開口扳手各一支，再持該客觀上足以對
    人之生命、身體、安全構成威脅，具有危險性之兇器螺絲起子、開口扳手，接續
    以拆卸鋁門窗方式竊取鋁製門窗條二十二片，得手後欲離開之際，復為巡邏員警
    於當場查獲。
二、案經甲○○訴由臺北縣政府警察局中和分局及台北縣政府警察局土城分局報告台
    灣板橋地方法院檢察署偵查起訴。
    理  由
一、右揭犯罪事實，業據被告丙○○於警詢、偵查及本院審理時均坦承不諱，核與告
    訴人甲○○、證人江中信指述情節相符，並有台北縣政府警察局贓物認領保管單
    一紙、犯罪現場圖一紙及現場查獲照片十幀及台北縣政府警察局贓物領據一紙、
    自願搜索同意書、扣案之十字螺絲起子乙支、開口扳手乙支可稽，足認被告前揭
    自白與事實相符，堪予採信，本件事證明確，被告犯行洵堪認定，自應依法論科
    。至被告雖自承前揭螺絲起子及扳手是現場偷到的等情（九十二年八月五日審判
    筆錄），惟被告自稱竊取之前揭工具係在業已搬遷一空之廢棄學校營區內，除得
    認定被告係以所有之意思取得外，無從認定係有主之物，或屬於證人江中信所管
    領之物，難謂非被告認知之誤解，以最有利於被告之認定，應認為係他人棄置之
    物，是此部分僅有被告自白，檢察官既未起訴被告有此部分竊盜犯行，亦未舉證
    論述，尚無從認定被告有此部分犯行，附此敘明。
二、被告徒手竊取清穗里里長甲○○掌管持有之鋁門窗鋁條二十五支，核其所為係犯
    刑法第三百二十條第一項竊盜罪，又按刑法第三百二十一條第一項第三款之攜帶
    兇器竊盜罪，係以行為人攜帶兇器竊盜為其加重條件，此所謂兇器，其種類並無
    限制，凡客觀上足對人之生命、身體、安全構成威脅，具有危險性之兇器均屬之
    ，且祇須行竊時攜帶此種具有危險性之兇器為已足，並不以攜帶之初有行兇之意
    圖為必要（最高法院七十九年度臺上字第五二五三號判例參照），被告於前揭時
    地撿拾並持十字螺絲起子及開口扳手拆卸鋁門窗竊取鋁製門條二十二支，該十字
    螺絲起子及開口扳手在客觀上依社會一般觀念，用之攻擊他人，足以使人生命身
    體安全發生危險之虞，應屬凶器，核其所為係犯刑法第三百二十一條第一項第三
    款之加重竊盜罪。其先後犯行，時間緊接，所犯係犯罪構成要件相同之罪，顯係
    基於概括犯意為之，為連續犯，應依刑法第五十六條規定，依刑法第三百二十一
    條第一項第三款攜帶凶器加重竊盜罪論以一罪，並加重其刑。被告前揭於陸軍後
    勤學校土城分校之竊盜犯行，雖未據起訴，然與本件起訴並論罪科刑部分有連續
    犯之裁判上一罪關係，本院即應併予審酌，附此敘明。爰審酌被告前有違反麻醉
    藥品管理條例、施用毒品、賭博等多項前科，雖未構成累犯，惟已足認其不務正
    業、素行不佳，竟連續為前揭竊盜犯行，對被害人造成財產損失，應予非難，兼
    衡其竊盜所得財物價值不高，對被害人造成之損失及精神壓力尚非甚鉅，及犯後
    見事證已明，尚知坦認犯行等一切情狀等一切情狀，量處如主文所示之刑，以資
    懲儆。扣案之十字螺絲起子乙支、開口扳手乙支，為被告以所有之意思拾得之無
    主物，業經論述如前，既屬被告所有，供犯罪所用之物，即應依刑法第三十八條
    第一項第二款宣告沒收。
三、台灣板橋地方法院檢察署九十二年度偵字第四七一八號移送併辦意旨略以：被告
    丙○○夥同乙○○意圖為自己不法之所有，於民國九十二年二月二十五日十八時
    三十分許之夜間時分，攜帶客觀上具有危險性，可為凶器之美工刀及鐵撬各一支
    ，擅自進入台北縣新莊市○○○路一七五號「何泰鋼模有限公司」之工廠內，竊
    取鋁門窗鋁條五十條及電壓電纜二百尺，因拆卸發出聲響為鄰居張瑩煌發現告知
    何泰鋼模公司之廠長丁○○經報警，為警於當日夜間十八時五十分許當場查獲，
    並扣得其二人所有、供本次犯罪所用之美工刀及鐵撬各一支，因認被告此部分所
    為亦係涉犯竊盜罪，且與本案部分有連續犯之裁判上一罪關係云云。惟訊據被告
    堅決否認有何此部份竊盜犯行，辯稱：「工具並不是我的，我也不知道是何人的
    」，「鋁條不是我偷的。我只是在那邊休息而已」，「不是我偷的。因為我之前
    在那兩件都是一包的，沒有兩包的。因為我都是裝一個袋子」，係另有他人行竊
    、現場並無搬運之交通工具（九十二年七月十一日訊問筆錄），前揭論罪科刑部
    分是「因為在九十二年四月份開始找不到工作，所以才連續竊盜」等語（同前審
    判筆錄）。檢察官僅以被告於同年四月份之後有竊取鋁窗鋁條經警查獲之犯行，
    及被告自稱認識檢察官所指同案共犯乙○○之男友楊為球，而認為被告與乙○○
    進入被查獲地點睡覺之辯詞並無可採，進而認定被告犯嫌。惟被告與楊為球認識
    ，與是否與乙○○相識並共同行竊乙節，尚非必然，而證人即查獲被告之警員蘇
    菘維證稱發現被告之地點與查獲之贓、證物尚有一段距離，另依證人張瑩煌及被
    害人丁○○之證詞，亦無從排除尚有他人行竊，先自行離去或逃離之可能性，又
    扣案所謂行竊工具美工刀一把，經本院當庭勘驗結果，刀刃已然折斷，剩餘刃長
    僅八公釐，且折斷面已然生鏽，顯然折斷已久（九十二年七月十七日訊問筆錄）
    ，亦難認為係用以拆卸鋁窗或電纜線之竊盜工具，無從僅執被告於工廠內經警發
    現時，附近有鋁條及工具乙節，即認定係被告行竊。又檢察官所指共犯乙○○於
    另案亦經判決無罪，此有本院九十二年易字第一六九Ｏ號刑事判決影本附卷可稽
    。綜上所述，移送併辦之部分依檢察官所舉證據，仍不能證明被告犯罪，而被告
    自稱係自同年四月起始起連續竊盜之概括犯意，均足認檢察官此部分移送併辦部
    分與本院前開論罪科刑部分無連續犯裁判上一罪關係，自應退回檢察官另行偵處
    ，附此敘明。
據上論斷，應依刑事訴訟法第二百九十九條第一項前段，刑法第五十六條、第三百二
十一條第一項第三款、第三十八條第一項第二款，判決如主文。
本案經檢察官鄧媛到庭執行職務
中      華      民      國    九十二    年      八      月    二十一    日
                                  臺灣板橋地方法院刑事第五庭
                                          法  官  王  偉  光
右正本證明與原本無異。
如不服本判決，應於判決送達後十日內，向本院提出上訴狀。
                  書記官  陳  怡  君
中      華      民      國    九十二    年      八      月    二十五    日
附錄本案論罪科刑法條全文：
中華民國刑法第三百二十一條
犯竊盜罪而有左列情形之一者，處六月以上、五年以下有期徒刑：
一  於夜間侵入住宅或有人居住之建築物、船艦或隱匿其內而犯之者。
二  毀越門扇、牆垣或其他安全設備而犯之者。
三  攜帶兇器而犯之者。
四  結夥三人以上而犯之者。
五  乘火災、水災或其他災害之際而犯之者。
六  在車站或埠頭而犯之者。
前項之未遂犯罰之。


司法院資訊處製作；財團法人民間司法改革基金會備份。
